【裁判字號】    89,易,210
【裁判日期】    890525
【裁判案由】    竊盜
【裁判全文】
臺灣花蓮地方法院刑事判決                          八十九年度易字第二一號
    公  訴  人  臺灣花蓮地方法院檢察署檢察官
    被      告  丙○○
右列被告因竊盜案件，經檢察官提起公訴（八十九年度偵字第九二二號）及移送併辦
（八十九年度偵字第一一三六、一六０四號），本院判決如左：
    主  文
丙○○連續竊盜，累犯，處有期徒刑壹年。
    事  實
一、丙○○前曾於民國八十二年間分別涉犯竊盜罪及過失致死罪，經本院先後判處有
    期徒刑三年並於刑前強制工作三年及有期徒刑十月確定，嗣經本院於八十三年三
    月二十三日就其徒刑部分定應執行刑為三年六月確定，甫於八十七年十月二十七
    日（公訴人誤植為八十七年十一月二十八日）縮刑期滿執行完畢，猶不知悔改，
    復基於意圖為自己不法所有之概括犯意，（一）於八十九年三月十一日晚上八、
    九點之間，在花蓮市○○路與中央路旁，見甲○○所有之Ｇ六－三三七二號自用
    小貨車停放廟旁，車門未上鎖，且鑰匙亦未拔下，乃萌貪念，遂獨自竊取該車駛
    離現場，得手後作為代步工具使用，嗣於翌日上午九時三十分許，因駕駛該車行
    經台東縣池上鄉警察檢查哨前，為警路檢時查獲。（二）又於同年月十五日上午
    八時許，在花蓮市○○街附近，見機車上插有鑰匙未及取下，復萌歹念，徒手竊
    取丁○○所有車牌號碼ＲＥＱ－二九七號輕型機車乙輛，得手後供己騎用，嗣於
    同日中午十二時許，在秀林鄉○○村路上為警查獲。（三）復於同年五月十四日
    上午八時許，在花蓮市○○路旁，利用車主遺留在該車上之鑰匙，竊取陳正明所
    有已報廢繳銷車牌之自用小貨車（引擎號碼為ＹＬＮ－三０三Ｔ二二四三九，已
    改為農用）乙輛，得手後作為代步之用。（四）旋於同日上午十一時四十五分許
    ，駕駛上開自用小貨車途經花蓮縣新城鄉順安村北三棧地區時，因該車突然故障
    乃將之棄置路旁，改以徒步前進，待步行至同上村北三棧六號曾元成住處前，見
    該宅大門未鎖，又生歹念，乃侵入宅內（（侵入住宅部分未據告訴）竊取曾元成
    置於客廳神龕上之硬幣新台幣（下同）九十元（含五十元硬幣乙枚及十元硬幣四
    枚），得手後逃逸，嗣經曾元成發現後報警循線查獲。
二、案經花蓮縣警察局吉安分局報請臺灣花蓮地方法院檢察署檢察官偵查起訴及併案
    審理（第一、三、四件竊盜犯行部分）。
    理  由
一、右開第一、三、四件竊盜事實，業據被告丙○○於警訊及偵、審中坦承不諱，核
    與被害人甲○○、陳正明及曾元成於警訊時指述之失竊情節相符，並有贓物領據
    三紙附卷可稽，事證已明。至於第二件之竊盜事實，雖據被告於審理中改口否認
    ，辯稱：伊於八十九年三月十五日上午六點多，騎乘伊母親所有之紅色重型機車
    至節約街找朋友戊○○（實名為林德興）喝酒，嗣因酒醉而騎錯車，並非有意偷
    車云云，惟查此部分犯行業經被告前於警訊及偵查中供承不諱（見花蓮縣警察局
    吉安分局吉警刑字第二一六二號警卷被告第一次、第二次偵訊筆錄及台灣花蓮地
    方法院檢察署八十九年度偵字第九二二號偵查卷第十二頁以下），並據被害人丁
    ○○於警訊及本院審理時到庭指證失竊情節綦詳，復有贓物領據乙紙及照片二幀
    在卷足憑。再從被害人丁○○所失竊機車及被告母親戚乙○○所擁有機車之顏色
    、式樣兩相比較，一為「紅色」「輕型」機車（參上開贓物照片及被害人丁○○
    所提出之機車行照影本），一為「紫色」「重型」機車（參證人戚乙○○所提出
    之機車行照影本），二者間差異顯著，殊不可能誤認。況徵之證人林德興於八十
    九年四月二十五日本院調查時，亦已到庭明確否認曾於同年三月十五日與被告一
    同飲酒等情，足見被告上開辯解應屬卸責之詞，洵無足採，此部分事證亦臻明確
    。被告犯行洵堪認定，應予依法論科。
二、核被告所為，係犯刑法第三百二十條第一項之竊盜罪。查其先後四次竊盜犯行，
    時間緊接，犯罪基本構成要件相同，顯係基於概括犯意反覆為之，為連續犯，應
    依刑法第五十六條規定論以一罪並加重其刑。又被告前曾於八十二年間分別涉犯
    竊盜罪及過失致死罪，經本院先後判處有期徒刑三年並於刑前強制工作三年及有
    期徒刑十月確定，嗣經本院於八十三年三月二十三日就其徒刑部分定應執行刑為
    三年六月確定，甫於八十七年十月二十七日縮刑期滿執行完畢，有台灣高等法院
    被告全國前案紀錄表乙份附卷可參，其於五年內再犯本件有期徒刑以上之刑之罪
    ，為累犯，應依刑法第四十七條規定遞加重其刑。公訴人移送併案之被告所為第
    一、三、四件竊盜犯行部分，與已起訴之第二件竊盜犯行部分具有連續犯關係，
    屬裁判上一罪，自為起訴效力所及，本院自得併予審理，附此說明。爰審酌被告
    之品行、犯罪動機、目的、手段、所生之危害及犯罪後之態度等一切情狀，量處
    如主文所示之刑，以示懲儆。
據上論結，應依刑事訴訟法第二百九十九條第一項前段，刑法第三百二十條第一項、
第五十六條、第四十七條，罰金罰鍰提高標準條例第一條前段，判決如主文。
本案經檢察官李子春到庭執行職務。
中      華      民      國    八  十  九    年    六    月    十  五    日
                              臺灣花蓮地方法院刑事庭
                                  法  官  張  健  河
右正本證明與原本無異。
如對本判決不服，應於送達後十日內，向本院提出上訴。（應抄附繕本）
                                  法院書記官
中      華      民      國    八  十  九    年    六    月    十  五    日
附錄本案論罪科刑法律條文：刑法第三百二十條第一項
刑法第三百二十條
意圖為自己或第三人不法之所有，而竊取他人之動產者，為竊盜罪，處五年以下有期
徒刑、拘役或五百元以下罰金。
意圖為自己或第三人不法之利益，而竊佔他人之不動產者，依前項之規定處斷。
前二項之未遂犯罰之。


司法院資訊處製作；財團法人民間司法改革基金會備份。
